{"present": {"1 Singular": {"Affirmative": "tuaslagaim", "Question": "an dtuaslagaim?", "Negative": "n\u00ed thuaslagaim"}, "2 Singular": {"Affirmative": "tuaslagann t\u00fa", "Question": "an dtuaslagann t\u00fa?", "Negative": "n\u00ed thuaslagann t\u00fa"}, "3 Singular": {"Male": {"Affirmative": "tuaslagann s\u00e9", "Question": "an dtuaslagann s\u00e9?", "Negative": "n\u00ed thuaslagann s\u00e9"}, "Female": {"Affirmative": "tuaslagann s\u00ed", "Question": "an dtuaslagann s\u00ed?", "Negative": "n\u00ed thuaslagann s\u00ed"}}, "1 Plural": {"Compressed": {"Affirmative": "tuaslagaimid", "Question": "an dtuaslagaimid?", "Negative": "n\u00ed thuaslagaimid"}, "Extended": {"Affirmative": "tuaslagann muid", "Question": "an dtuaslagann muid?", "Negative": "n\u00ed thuaslagann muid"}}, "2 Plural": {"Affirmative": "tuaslagann sibh", "Question": "an dtuaslagann sibh?", "Negative": "n\u00ed thuaslagann sibh"}, "3 Plural": {"Affirmative": "tuaslagann siad", "Question": "an dtuaslagann siad?", "Negative": "n\u00ed thuaslagann siad"}, "Passive": {"Affirmative": "tuaslagtar", "Question": "an dtuaslagtar?", "Negative": "n\u00ed thuaslagtar"}}, "future": {"1 Singular": {"Affirmative": "tuaslagfaidh m\u00e9", "Question": "an dtuaslagfaidh m\u00e9?", "Negative": "n\u00ed thuaslagfaidh m\u00e9"}, "2 Singular": {"Affirmative": "tuaslagfaidh t\u00fa", "Question": "an dtuaslagfaidh t\u00fa?", "Negative": "n\u00ed thuaslagfaidh t\u00fa"}, "3 Singular": {"Male": {"Affirmative": "tuaslagfaidh s\u00e9", "Question": "an dtuaslagfaidh s\u00e9?", "Negative": "n\u00ed thuaslagfaidh s\u00e9"}, "Female": {"Affirmative": "tuaslagfaidh s\u00ed", "Question": "an dtuaslagfaidh s\u00ed?", "Negative": "n\u00ed thuaslagfaidh s\u00ed"}}, "1 Plural": {"Compressed": {"Affirmative": "tuaslagfaimid", "Question": "an dtuaslagfaimid?", "Negative": "n\u00ed thuaslagfaimid"}, "Extended": {"Affirmative": "tuaslagfaidh muid", "Question": "an dtuaslagfaidh muid?", "Negative": "n\u00ed thuaslagfaidh muid"}}, "2 Plural": {"Affirmative": "tuaslagfaidh sibh", "Question": "an dtuaslagfaidh sibh?", "Negative": "n\u00ed thuaslagfaidh sibh"}, "3 Plural": {"Affirmative": "tuaslagfaidh siad", "Question": "an dtuaslagfaidh siad?", "Negative": "n\u00ed thuaslagfaidh siad"}, "Passive": {"Affirmative": "tuaslagfar", "Question": "an dtuaslagfar?", "Negative": "n\u00ed thuaslagfar"}}, "past": {"1 Singular": {"Affirmative": "thuaslaig m\u00e9", "Question": "ar thuaslaig m\u00e9?", "Negative": "n\u00edor thuaslaig m\u00e9"}, "2 Singular": {"Affirmative": "thuaslaig t\u00fa", "Question": "ar thuaslaig t\u00fa?", "Negative": "n\u00edor thuaslaig t\u00fa"}, "3 Singular": {"Male": {"Affirmative": "thuaslaig s\u00e9", "Question": "ar thuaslaig s\u00e9?", "Negative": "n\u00edor thuaslaig s\u00e9"}, "Female": {"Affirmative": "thuaslaig s\u00ed", "Question": "ar thuaslaig s\u00ed?", "Negative": "n\u00edor thuaslaig s\u00ed"}}, "1 Plural": {"Compressed": {"Affirmative": "thuaslagamar", "Question": "ar thuaslagamar?", "Negative": "n\u00edor thuaslagamar"}, "Extended": {"Affirmative": "thuaslaig muid", "Question": "ar thuaslaig muid?", "Negative": "n\u00edor thuaslaig muid"}}, "2 Plural": {"Affirmative": "thuaslaig sibh", "Question": "ar thuaslaig sibh?", "Negative": "n\u00edor thuaslaig sibh"}, "3 Plural": {"Compressed": {"Affirmative": "thuaslaig siad", "Question": "ar thuaslaig siad?", "Negative": "n\u00edor thuaslaig siad"}, "Extended": {"Affirmative": "thuaslagadar", "Question": "ar thuaslagadar?", "Negative": "n\u00edor thuaslagadar"}}, "Passive": {"Affirmative": "tuaslagadh", "Question": "ar tuaslagadh?", "Negative": "n\u00edor tuaslagadh"}}, "condi": {"1 Singular": {"Affirmative": "thuaslagfainn", "Question": "an dtuaslagfainn?", "Negative": "n\u00ed thuaslagfainn"}, "2 Singular": {"Affirmative": "thuaslagf\u00e1", "Question": "an dtuaslagf\u00e1?", "Negative": "n\u00ed thuaslagf\u00e1"}, "3 Singular": {"Male": {"Affirmative": "thuaslagfadh s\u00e9", "Question": "an dtuaslagfadh s\u00e9?", "Negative": "n\u00ed thuaslagfadh s\u00e9"}, "Female": {"Affirmative": "thuaslagfadh s\u00ed", "Question": "an dtuaslagfadh s\u00ed?", "Negative": "n\u00ed thuaslagfadh s\u00ed"}}, "1 Plural": {"Compressed": {"Affirmative": "thuaslagfaimis", "Question": "an dtuaslagfaimis?", "Negative": "n\u00ed thuaslagfaimis"}, "Extended": {"Affirmative": "thuaslagfadh muid", "Question": "an dtuaslagfadh muid?", "Negative": "n\u00ed thuaslagfadh muid"}}, "2 Plural": {"Affirmative": "thuaslagfadh sibh", "Question": "an dtuaslagfadh sibh?", "Negative": "n\u00ed thuaslagfadh sibh"}, "3 Plural": {"Compressed": {"Affirmative": "thuaslagfaid\u00eds", "Question": "an dtuaslagfaid\u00eds?", "Negative": "n\u00ed thuaslagfaid\u00eds"}, "Extended": {"Affirmative": "thuaslagfadh siad", "Question": "an dtuaslagfadh siad?", "Negative": "n\u00ed thuaslagfadh siad"}}, "Passive": {"Affirmative": "thuaslagfa\u00ed", "Question": "an dtuaslagfa\u00ed?", "Negative": "n\u00ed thuaslagfa\u00ed"}}, "imper": {"1 Singular": {"Affirmative": "tuaslagaim!", "Negative": "n\u00e1 tuaslagaim!"}, "2 Singular": {"Affirmative": "tuaslaig!", "Negative": "n\u00e1 tuaslaig!"}, "3 Singular": {"Male": {"Affirmative": "tuaslagadh s\u00e9!", "Negative": "n\u00e1 tuaslagadh s\u00e9!"}, "Female": {"Affirmative": "tuaslagadh s\u00ed!", "Negative": "n\u00e1 tuaslagadh s\u00ed!"}}, "1 Plural": {"Compressed": {"Affirmative": "tuaslagaimis!", "Negative": "n\u00e1 tuaslagaimis!"}, "Extended": {"Affirmative": "tuaslagadh muid!", "Negative": "n\u00e1 tuaslagadh muid!"}}, "2 Plural": {"Affirmative": "tuaslagaig\u00ed!", "Negative": "n\u00e1 tuaslagaig\u00ed!"}, "3 Plural": {"Compressed": {"Affirmative": "tuaslagaid\u00eds!", "Negative": "n\u00e1 tuaslagaid\u00eds!"}, "Extended": {"Affirmative": "tuaslagadh siad!", "Negative": "n\u00e1 tuaslagadh siad!"}}, "Passive": {"Affirmative": "tuaslagtar!", "Negative": "n\u00e1 tuaslagtar!"}}, "pastConti": {"1 Singular": {"Affirmative": "thuaslagainn", "Question": "an dtuaslagainn?", "Negative": "n\u00ed thuaslagainn"}, "2 Singular": {"Affirmative": "thuaslagt\u00e1", "Question": "an dtuaslagt\u00e1?", "Negative": "n\u00ed thuaslagt\u00e1"}, "3 Singular": {"Male": {"Affirmative": "thuaslagadh s\u00e9", "Question": "an dtuaslagadh s\u00e9?", "Negative": "n\u00ed thuaslagadh s\u00e9"}, "Female": {"Affirmative": "thuaslagadh s\u00ed", "Question": "an dtuaslagadh s\u00ed?", "Negative": "n\u00ed thuaslagadh s\u00ed"}}, "1 Plural": {"Compressed": {"Affirmative": "thuaslagaimis", "Question": "an dtuaslagaimis?", "Negative": "n\u00ed thuaslagaimis"}, "Extended": {"Affirmative": "thuaslagadh muid", "Question": "an dtuaslagadh muid?", "Negative": "n\u00ed thuaslagadh muid"}}, "2 Plural": {"Affirmative": "thuaslagadh sibh", "Question": "an dtuaslagadh sibh?", "Negative": "n\u00ed thuaslagadh sibh"}, "3 Plural": {"Compressed": {"Affirmative": "thuaslagaid\u00eds", "Question": "an dtuaslagaid\u00eds?", "Negative": "n\u00ed thuaslagaid\u00eds"}, "Extended": {"Affirmative": "thuaslagadh siad", "Question": "an dtuaslagadh siad?", "Negative": "n\u00ed thuaslagadh siad"}}, "Passive": {"Affirmative": "thuaslagta\u00ed", "Question": "an dtuaslagta\u00ed?", "Negative": "n\u00ed thuaslagta\u00ed"}}, "subj": {"1 Singular": {"Affirmative": "go dtuaslaga m\u00e9", "Negative": "n\u00e1r thuaslaga m\u00e9"}, "2 Singular": {"Affirmative": "go dtuaslaga t\u00fa", "Negative": "n\u00e1r thuaslaga t\u00fa"}, "3 Singular": {"Male": {"Affirmative": "go dtuaslaga s\u00e9", "Negative": "n\u00e1r thuaslaga s\u00e9"}, "Female": {"Affirmative": "go dtuaslaga s\u00ed", "Negative": "n\u00e1r thuaslaga s\u00ed"}}, "1 Plural": {"Compressed": {"Affirmative": "go dtuaslagaimid", "Negative": "n\u00e1r thuaslagaimid"}, "Extended": {"Affirmative": "go dtuaslaga muid", "Negative": "n\u00e1r thuaslaga muid"}}, "2 Plural": {"Affirmative": "go dtuaslaga sibh", "Negative": "n\u00e1r thuaslaga sibh"}, "3 Plural": {"Affirmative": "go dtuaslaga siad", "Negative": "n\u00e1r thuaslaga siad"}, "Passive": {"Affirmative": "go dtuaslagtar", "Negative": "n\u00e1r thuaslagtar"}}, "verbal noun": "tuaslagadh", "verbal adjective": "tuaslagtha"}